# 新金融工具账款坏账准备三阶段区分

提问人：xiaochao1212 时间：2019-07-29 22:06:08
请教: 制造企业
1 、其他应收款，只能选择按照一般方法确认其预期信用损失，资产负债表日首先判断其信用风险特征是否发生显著变化，如果没有，按照未来 12 个月的预期信用损失金额计量损失准备，此时的其他应收款全部处于第一阶段；如果信用风险已经显著发生变化，则需要以整个存续期的预期信用损失金额计量损失准备，同时需要判断是否发生减值，如果未发生减值处于第二阶段，发生减值处于第三阶段。
1 、应收账款选择按照简易方法确认预期信用损失，简易方法是不考虑信用风险特征是否发生显著变化，直接按照整个存续期的预期信用损失金额计量损失准备，那么采用简易方法下，就不存在第一阶段，对应的应收账款全部处于第二三阶段，具体跟是否发生信用减值判断是处在第二阶段还是第三阶段。
3 、简易方法不需要考虑信用风险特征的变化全部考虑整个存续期，因此在附注披露中也不需要披露处于第几阶段。以上理解是否正确？

回答人：chenyiwei
你的理解基本合理。也可以参考交易所对 2019 年上市公司的半年报附注披露模板中的相关披露要求。